宣示判決筆錄
原      告  台北富邦商業銀行股份有限公司

法定代理人  程耀輝  
訴訟代理人  林晋校  
            宋坤龍  
被      告  余俊毅  


上列當事人間110年度中小字第3476號請求給付簽帳卡消費款事
件，於中華民國110 年11月19日上午9時50分整在臺灣臺中地方
法院臺中簡易庭宣示判決，出席職員如下：
    法      官  林筱涵
    書  記  官  張峻偉
朗讀案由。
法官朗讀主文宣示判決如下：
    主      文
被告應給付原告新臺幣捌萬零肆佰壹拾貳元，及其中柒萬零肆佰
肆拾捌元自民國九十三年七月二十七日起至一○四年八月三十一
日止，按週年利率百分之十九點九八計算之利息，暨自民國一○
四年九月一日起至清償日止，按週年利率百分之十五計算之利息
。
訴訟費用新臺幣壹仟元由被告負擔。
本判決得假執行。
    事實及理由之要領
一、原告主張：被告於民國89年1 月5 日、92年1月15日向原告
    （台北銀行與富邦銀行於94年1月1日依銀行法及金融機構合
    併法規定正式合併，合併後之存續法人為台北銀行，名稱變
    更為台北富邦銀行，並概括承受消滅法人富邦銀行之權利義
    務）請領信用卡使用（卡號：0000000000000000，後因掛失
    補發卡號：0000000000000000；以及卡號0000000000000000
    ）， 依約被告得持卡於各特約商店記帳消費，但應於當期
    繳款截止日前向原告全部清償，或以循環信用方式繳付最低
    應繳金額，逾期清償者， 除喪失期限利益外，另應給付原
    告按差別利率計算之利息（原告得視被告之信用狀況與金融
    往來情形訂定信用卡差別利率及期間，並逕以帳單通知調整
    ），及依上開利率之百分之10計算之違約金。嗣因銀行法第
    47之1條規定信用卡年利率不得超過15%，因此自104年9月1
    日起，信用卡年利率減縮為15%。詎被告至93年7 月26日止
    ，尚積欠原告新臺幣（下同）80,412元（其中本金70,448元
    ）未依約清償。為此，爰依信用卡契約之法律關係，提起本
    件訴訟，並聲明如主文第1項所示。
二、上開原告主張之事實，業據其提出銀行營業執照、信用卡申
    請書、信用卡卡片查詢、事故歷史查詢、約定條款、滯納消
    費款明細資料、滯納利息款明細資料、歷史交易大量明細資
    料為證。被告已於相當時期受合法之通知，而於言詞辯論期
    日不到場，亦未提出準備書狀爭執，本院依上開證據之調查
    結果，堪信原告所陳上情為真正，本院即採為判決之基礎。
    從而，原告依信用卡契約之法律關係，請求被告給付如主文
    第1 項所示之金額，為有理由，應予准許。
三、訴訟費用負擔及假執行宣告之依據：民事訴訟法第78條、第
    436 條之19第1 項、第436 條之20。
　
民事訴訟法第436 條之24第2 項：
對於本判決之上訴，非以違背法令為理由，不得為之。
如對本判決上訴，須於判決送達後20日內向本院提出上訴狀，並
須表明原判決所違背之法令及其具體內容與依訴訟資料可認為原
判決有違背法令之具體事實之上訴理由（均須按他造當事人之人
數附繕本）
中　　華　　民　　國　　110 　年　　11　　月　　19　　日
                  臺灣臺中地方法院臺中簡易庭
                                  法  官  林筱涵
                                  書記官  張峻偉
以上正本證明與原本無異。
中　　華　　民　　國　　110 　年　　11　　月　　19　　日
                                  書記官  張峻偉